【裁判字號】    95,訴,3449
【裁判日期】    951229
【裁判案由】    偽造文書等
【裁判全文】
臺灣臺中地方法院刑事判決              95年度訴字第3449號
公  訴  人  臺灣臺中地方法院檢察署檢察官
被      告  甲○○
                    （現於臺灣臺中監獄執行）
上列被告因加重竊盜等案件，經檢察官提起公訴（九十五年度偵
字第二○六八四號），本院合議庭裁定由受命法官獨任進行簡式
審判程序，判決如下：
    主           文
甲○○於夜間侵入住宅竊盜，累犯，處有期徒刑玖月；又行使偽
造私文書，足以生損害於他人，累犯，處有期徒刑肆月，偽造之
「梁欣儀」署名壹枚沒收；又行使偽造私文書，足以生損害於他
人，累犯，處有期徒刑捌月，偽造之「梁欣儀」署名貳枚沒收。
應執行有期徒刑壹年捌月，偽造之「梁欣儀」署名共枚沒收。
    犯罪事實及理由
一、甲○○前因施用毒品案件，經法院判決並定執行刑有期徒刑
    一年五月確定，於民國九十二年一月三十日假釋出監，於九
    十二年三月二十日（起訴書誤載為二十六日）假釋期滿未經
    撤銷假釋以已執行論。竟意圖為自己不法之所有，於九十五
    年八月五日凌晨三時許，至乙○○位在臺中縣大甲鎮○○路
    四六之一七號住處，見該處玻璃門鎖鬆動有機可乘，即徒手
    扳開玻璃門（未遭破壞），而夜間侵入他人住宅（侵入住宅
    部分未據告訴），竊取乙○○之妻梁欣儀所有之皮包一只（
    內有乙○○之信用卡、提款卡、汽車及機車行照、梁欣儀之
    駕照、健保卡、信用卡及現金新臺幣【下同】一千元），得
    手後逃逸。
二、甲○○竊得乙○○之中國信託商業銀行信用卡（卡號：0000
    000000000000號）後，另意圖為自己不法之所有，於九十五
    年八月五日凌晨五時零三分，持該信用卡前往臺中縣大甲鎮
    ○○路二二○五號中南加油站，先試刷一元成功後（此部分
    無刷卡單），接續持該信用卡刷卡加油五十元，並在信用卡
    簽帳單上偽簽「梁欣儀」之署名一枚（甲○○誤認該信用卡
    為梁欣儀所有），行使交付加油站員工賴俊明，使不知情之
    賴俊明陷於錯誤，誤認甲○○係有權限使用該信用卡之人，
    而同意甲○○以刷卡方式支付油費五十元，足以生損害於乙
    ○○、梁欣儀及中南加油站。
三、甲○○又另行起意，意圖為自己不法之所有，於九十五年八
    月五日凌晨五時二十五分，持上開乙○○之中國信託商業銀
    行信用卡，前往臺中縣大甲鎮○○路三六九號金町美容護膚
    店，接續以該信用卡刷卡購買一萬一千元、一萬六千五百元
    之物品，並在二張信用卡簽帳單上偽簽「梁欣儀」之署名各
    一枚，行使交付予護膚店員工陳軍，使不知情之陳軍陷於錯
    誤，誤認甲○○係有權限使用該信用卡之人，而同意甲○○
    以刷卡方式支付買賣價金共二萬七千五百元，足以生損害於
    乙○○、梁欣儀及金町美容護膚店。
四、上開犯罪事實，業據被告甲○○於本院審理時坦承不諱，核
    與告訴人乙○○於本院審理時以證人身分具結證述其住家遭
    竊、信用卡被盜刷等情相符，並經證人賴俊明、陳軍於警詢
    時證述明確，復有從中南加油站監視器翻拍之照片四張、被
    告偽簽「梁欣儀」署名之簽帳單共三張、中國信託商業銀行
    提供之被告冒用明細表一份附卷可稽，足見被告自白與事實
    相符。本件事證明確，被告犯行堪以認定。
五、
  (一)核被告所為，係犯刑法第三百二十一條第一項第一款之夜間
    侵入住宅竊盜罪、第二百十六條、第二百十條之行使偽造私
    文書罪、第三百三十九條第一項之詐欺取財罪。被告偽造「
    梁欣儀」署名之行為係偽造私文書之階段行為，偽造私文書
    後持以行使，偽造之低度行為應為行使之高度行為所吸收，
    均不另論罪。又本件被告係徒手扳開乙○○住家玻璃門入內
    行竊，該玻璃門及門鎖並未遭破壞或因此喪失效能，業據乙
    ○○於本院審理時證述明確，足見被告並無「毀越門扇、牆
    垣或其他安全設備」竊盜之行為，起訴書認被告構成刑法第
    三百二十一條第一項第一、二款之罪，尚有未洽，惟此部分
    業據公訴檢察官當庭變更減縮，併予敘明。
  (二)被告在中南加油站先後刷卡一元（此部分無簽帳單）、五十
    元，及在金町美容護膚店先後刷卡一萬一千元、一萬六千五
    百元之行為，分別時地密接，侵害法益相同，均為接續犯，
    應各論以一罪。
  (三)被告先後二次盜刷他人信用卡之行為，均係以一行為侵害數
    法益同時觸犯行使偽造私文書罪及詐欺取財罪，為想像競合
    犯，應依刑法第五十五條規定，各從法定刑較重之行使偽造
    私文書罪處斷。
  (四)被告所犯夜間侵入住宅竊盜、行使偽造私文書（中南加油站
    簽帳單部分）、行使偽造私文書（金町美容護膚店簽帳單部
    分）三罪，犯意各別，行為互殊，應予分論併罰。
  (五)被告前因施用毒品案件，經法院判決並定執行刑有期徒刑一
    年五月確定，於九十二年一月三十日假釋出監，於九十二年
    三月二十日假釋期滿未經撤銷假釋以已執行論，有卷附臺灣
    高等法院被告前案紀錄表可憑。其於有期徒刑執行完畢五年
    內故意再犯本件有期徒刑以上之數罪，為累犯，應依法各加
    重其刑。
  (六)爰審酌被告年輕力壯，不思努力工作賺取正當酬勞，竟藉行
    竊及盜刷他人信用卡方式牟取財物，其夜間侵入他人住宅竊
    盜之行為，破壞他人住宅安寧，事後又盜刷他人之信用卡，
    迄未賠償，惟其盜刷金額尚非鉅額，犯後坦承罪行等一切情
    狀，分別就其所犯夜間侵入住宅竊盜罪量處有期徒刑九月，
    就其所犯如事實欄編號二所載行使偽造私文書罪量處有期徒
    刑四月，就其所犯如事實欄編號三所載行使偽造私文書罪量
    處有期徒刑八月，並定其應執行之刑。
  (七)被告在簽帳單上所偽簽之「梁欣儀」署名共三枚（每張簽帳
    單一枚，共三張簽帳單），屬偽造之署押，不問屬於犯人與
    否，應依刑法第二百十九條規定宣告沒收。
據上論斷，應依刑事訴訟法第二百七十三條之一第一項、第二百
九十九條第一項前段，刑法第三百二十一條第一項第一款、第二
百十六條、第二百十條、第三百三十九條第一項、第五十五條、
第四十七條第一項、第五十一條第五款、第二百十九條，刑法施
行法第一條之一，判決如主文。
中    華    民    國    95    年    12    月    29    日
                  刑事第十二庭  法  官  羅智文
上正本證明與原本無異。
如不服本判決，應於送達後十日內向本院提出上訴狀（須附繕
本），上訴於臺灣高等法院臺中分院。
                                書記官  賴玉真
中    華    民    國    95    年    12    月    29    日
附錄本案論罪科刑法條
刑法第321條第1項第3款
犯竊盜罪而有左列情形之一者，處6月以上、5年以下有期徒刑：
一  於夜間侵入住宅或有人居住之建築物、船艦或隱匿其內而犯
    之者。
刑法第210條
偽造、變造私文書，足以生損害於公眾或他人者，處5年以下有
期徒刑。
刑法第216條
行使第210條至第215條之文書者，依偽造、變造文書或登載不實
事項或使登載不實事項之規定處斷。
刑法第339條第1項
意圖為自己或第三人不法之所有，以詐術使人將本人或第三人之
物交付者，處5年以下有期徒刑、拘役或科或併科1000元以下罰
金。


司法院資訊處製作；財團法人民間司法改革基金會備份。
